【裁判字號】    95,破抗,45
【裁判日期】    950929
【裁判案由】    破產宣告
【裁判全文】
臺灣高等法院民事裁定                  95年度破抗字第45號
抗  告  人  太平洋崇光百貨股份有限公司
法定代理人  甲○
代  理  人  楊政憲律師
抗告人因聲請宣告相對人日鼎興業股份有限公司破產事件，對於
中華民國95年7月24日臺灣臺北地方法院95年度破字第59 號裁定
提起抗告，本院裁定如下：
    主      文
抗告駁回。
抗告程序費用由抗告人負擔。
    理      由
一、抗告人於原法院聲請及本件抗告意旨略以：相對人積欠伊支
    票票款新台幣（下同）3,334 萬元，經伊起訴請求，相對人
    避不見面，經原法院93年北簡字第17134 號判決相對人敗訴
    確定。伊屢次催討債務，相對人皆以資產不足拒絕清償，並
    拒絕提供財務報表予伊，且相對人另尚積欠多筆鉅額債務，
    則依破產法第1條第2項推定其不能清償債務，爰聲請宣告相
    對人破產。原法院以稅務資料為形式審查，而未實質調查相
    對人之資產及負債情形，未為必要之調查云云。
    原裁定略以：相對人於94年度營利事業所得及財產總額為
    195, 231,720元，足見相對人之資產並無不能支付積欠抗告
    人之債務，爰駁回抗告人之聲請等語。
二、本件相對人積欠抗告人票款3,334 萬元，經抗告人提起請求
    給付票款訴訟，經原法院93年北簡字第17134 號判決：相對
    人應給付抗告人3,334萬元及自93年5月12日起至清償日止，
    按年息6%計算利息確定在案，有該民事判決及確定證明書在
    卷（原法院卷第4-7 頁），足堪認定抗告人為相對人之債權
    人，對相對人有3,334 萬元之金錢債權。但查：相對人於94
    年度營利事業所得總額為465,858元，另有財產總額
    195,231,720 元，業據原法院調取相對人之稅務電子閘門財
    產所得調件明細表附卷可稽（原法院卷第17 -19頁），則依
    相對人現存之資產，抗告人於查明相對人之資產後，得隨時
    以強制執行程序獲得債權之滿足，並無聲請宣告相對人破產
    之必要。本件係由抗告人以債權人身分，向法院聲請宣告相
    對人破產，並非相對人自行聲請，自應由聲請人即抗告人負
    有陳報及證明相對人符合破產條件之義務，抗告人未提出相
    對人之財產狀況資料，原法院已依職權調閱稅務資料為形式
    審查，已盡其調查之能事。抗告人雖陳稱：相對人除積欠伊
    之債務外，另尚積欠他人鉅額債務云云，惟迄今並未提出任
    何具體資料以供法院查明，法院自無從認定相對人有多數之
    債權人存在。另相對人既非本件聲請人，自無依破產法第62
    條規定提出財產狀況說明書及債權人、債務人清冊之義務。
    故抗告人指摘：相對人未依規定陳報，原法院未為必要之調
    查等節，均無足採。
三、綜上所述，抗告人為本件聲請，為無理由，不應准許。原法
    院駁回抗告人之聲請，並無不合，抗告人仍執陳詞，指摘原
    裁定不當，為無理由，應予駁回。
四、據上論結：本件抗告為無理由，依破產法第5條，民事訴訟
    法第495條之1第1項、第449條第1項、第95條、第78條，裁
    定如主文。
中    華    民    國    95    年    9    月      29   日
                  民事第一庭
                      審判長法  官  張耀彩
                            法  官  盧彥如
                            法  官  林金吾
正本係照原本作成。
本裁定除以適用法規顯有錯誤為理由，並經本院許可外，不得再
抗告。如提起再抗告，應於收受後10日內委任律師為訴訟代理人
向本院提出再抗告狀。並繳納再抗告費新台幣１千元。
中    華    民    國    95    年    9    月      29   日
                            書記官  張淑芳


司法院資訊處製作；財團法人民間司法改革基金會備份。
